---
title: "FriendshipLikeDifferentialCoexpressionAnalysis"
author: "Alessandro Taraborelli"
date: "2026-03-16"
output: html_document
---

# First Part: Dataset

## clear everything from the workspace
```{r, include=FALSE}
rm(list = ls(all.names = TRUE))


```

## installing packages
```{r}
load_or_install_packages <- function(packages) 
  {
    # 1. Assicuriamoci che BiocManager sia installato (serve per Bioconductor)
  if (!requireNamespace("BiocManager", quietly = TRUE)) 
    {
    install.packages("BiocManager")
    }
  
  for (pck in packages) 
    {
    # 2. Se il pacchetto NON √® installato
    if (!require(pck, character.only = TRUE)) 
      {
      message(paste("Installing :", pck))
      
      # 3. Installazione tramite BiocManager (funziona per CRAN e Bioconductor)
      BiocManager::install(pck, update = FALSE, ask = FALSE)
      
      # 4. Caricamento dopo l'installazione
      library(pck, character.only = TRUE)
      } 
    else 
      {
      message(paste("Package already installed; loading :", pck))
      }
    }
}

```

```{r}
# Added by Alessandro
identifier = "4" # 1: MATTIA, 2: ALESSANDRO, 3: STEFANO

baseFolder <- switch(
    EXPR = identifier,
    "1" = "/Users/mattia/Desktop/UniversitaŐÄ/Magistrale/Tesi/R/_Normalizzazione TMM exploratioR",
    "2" = "C:/Users/HP/Documents/SapienzaFIS2GitHub/",
    "4" = "D:/DOTTORATO/SapienzaFIS2GitHub/",
    "6" = "E:/DOTTORATO/SapienzaFIS2GitHub/"
)
functions_directoryFolder = paste0(baseFolder, "R/Script R Tesi")

source(paste0(functions_directoryFolder, "/funzioni.R"))
source(paste0(functions_directoryFolder, "/TMMbyHand.R"))

if(identifier == "4")
{
  load("D:/DOTTORATO/SapienzaFIS2GitHub/R/Script R Tesi/HP.RData")
}


```


```{r, include = FALSE}
libraries_to_load <- c(
  "stringr", "dplyr", "igraph", "R6", "signnet", 
  "expm", "ggplot2", "openxlsx", "biomaRt", "pheatmap", "enrichR",
  "gridExtra", "grid"
)

load_or_install_packages(libraries_to_load)

```

## Function to extract unique elements from a dataframe
```{r, include=TRUE}


extract_unique_elements <- function(df) 
  {
  # Crea una lista vuota
    result_list <-list()

  # Aggiungi le rownames come primo elemento
    result_list$rownames <- rownames(df)

  # Scandaglia ogni colonna e aggiungi i valori unici alla lista
    for (col_name in names(df)) 
      {
        result_list[[col_name]] <- unique(df[[col_name]])
      }

  return(result_list)
  
}

debug = TRUE

if (debug)
{
  trial_df <- data.frame(
  Gene =c("Gene1","Gene2","Gene3","Gene1"),
  Type =c("A","B","A","C"),
  Value =c(1,2,2,3)
  )
  rownames(trial_df) <-c("Sample1","Sample2","Sample3","Sample4")
  
  result <- extract_unique_elements(trial_df)
  print(result)
}


remove_common_elements <-function(df1, df2, column_name) {
# Trova gli elementi in comune tra le due colonne
  common_elements <- intersect(df1[[column_name]], df2[[column_name]])

# Se ci sono elementi in comune, rimuovili da entrambi i data frame
if (length(common_elements) >0) {
    df1 <- df1[!df1[[column_name]] %in% common_elements, ]
    df2 <- df2[!df2[[column_name]] %in% common_elements, ]
  }

# Restituisci i data frame modificati
return(list(df1 = df1, df2 = df2))
}




```

## importing of the datA
```{r, include=FALSE}

data_folder = paste0(functions_directoryFolder, "/Data")
tep.expr <- read.delim(paste0(data_folder, "/GSE68086_TEP_data_matrix.txt"), row.names=1)
dim(tep.expr)

patients_specifier_firstDataset = "/patients_GSE68086_corrected.csv"
patients_firstDataset <- read.csv(paste0(data_folder, patients_specifier_firstDataset), row.names=1, sep=";")
dim(patients_firstDataset)

annotation_specifier = "/Human.GRCh38.p13.annot.tsv"
gene.info <- read.delim(paste0(data_folder, annotation_specifier), row.names=1)
dim(gene.info)

patients_specifier_secondDataset = "/patientGSE156902s_corrected.csv"
patients_secondDataset = read.csv(paste0(data_folder, patients_specifier_secondDataset), 
                                  row.names=1, sep=";")

patients_specifier_thirdDataset = "/patients_GSE183635.csv"
patients_thirdDataset = read.csv(paste0(data_folder, patients_specifier_thirdDataset), 
                                  row.names=1, sep=";")

list_of_patients_characteristics_firstDataset = extract_unique_elements(patients_firstDataset)
list_of_patients_characteristics_firstDataset$cancer.type.ch1
colnames(patients_firstDataset)[colnames(patients_firstDataset) =="cancer.type.ch1"] <-"condition"
rownames(patients_firstDataset) <- patients_firstDataset$sample_name


list_of_patients_characteristics_secondDataset = extract_unique_elements(patients_secondDataset)
list_of_patients_characteristics_secondDataset$group.ch1
colnames(patients_secondDataset)[colnames(patients_secondDataset) == 
                                  "group.ch1"] <- "condition"

list_of_patients_characteristics_thirdDataset = extract_unique_elements(patients_thirdDataset)
list_of_patients_characteristics_thirdDataset$patient.group.ch1
colnames(patients_thirdDataset)[colnames(patients_thirdDataset) == 
                                  "patient.group.ch1"] <- "condition"

remove_common_elements(patients_firstDataset, patients_secondDataset, "geo_accession")
remove_common_elements(patients_secondDataset, patients_thirdDataset, "geo_accession")
remove_common_elements(patients_firstDataset, patients_thirdDataset, "geo_accession")

```

```{r}

data_folder = paste0(functions_directoryFolder, "/Data")
tep_Expressions_firstDataset <- read.delim(paste0(data_folder, "/GSE68086_TEP_data_matrix.txt"), row.names=1)
# dim(tep.expr)

annotation_specifier = "/Human.GRCh38.p13.annot.tsv"
gene.info <- read.delim(paste0(data_folder, annotation_specifier), row.names=1)
patients_firstDataset$sample_name <- sapply(patients_firstDataset$source_name_ch1, 
                                            function(x) gsub("-", ".", x))
colnames(tep_Expressions_firstDataset)<- sapply(colnames(tep_Expressions_firstDataset), function(x) sub("X", "", x))

################################

secondDataset_expressionsMatrix_specifier = "/GSE156902_TEP_Count_Matrix.RData"
a = load(paste0(data_folder, secondDataset_expressionsMatrix_specifier))

tep_Expressions_secondDataset = 
  as.data.frame(dgeIncludedSamples$counts)
print(colnames(tep_Expressions_secondDataset)[1:5])

# if(debug_currentChunck){
# head(patients_secondDataset$name)
# }
# patients_secondDataset$name <- sub(".*\\[(.*?)\\].*", "\\1", patients$title)
# if(debug_currentChunck){
# head(patients_secondDataset$name)
# }


colnames(tep_Expressions_secondDataset) = 
  sub("^[^-]*-(.*)", "\\1", colnames(tep_Expressions_secondDataset))
print(colnames(tep_Expressions_secondDataset)[1:5])


rownames(patients_secondDataset) <- 
  str_extract(rownames(patients_secondDataset), 
              "\\[([^\\]]+)\\]") %>% gsub("\\[|\\]", "", .)

# Identifica le colonne da escludere (quelle con t seguito da un numero diverso da 0 o O)
columns_to_exclude <- grep("t[1-9]", colnames(tep_Expressions_secondDataset), value = TRUE)

# Mantieni tutte le colonne tranne quelle da escludere
columns_to_keep <- setdiff(colnames(tep_Expressions_secondDataset), columns_to_exclude)

# Filtra il data frame
tep_Expressions_secondDataset_noFollowup <- tep_Expressions_secondDataset[, columns_to_keep, drop = FALSE]

common_subject_noFollowup = intersect(colnames(tep_Expressions_secondDataset_noFollowup), rownames(patients_secondDataset))


tep_Expressions_secondDataset_filtered <- tep_Expressions_secondDataset[, colnames(tep_Expressions_secondDataset) %in% common_subject_noFollowup]
patients_secondDataset_filtered = patients_secondDataset[rownames(patients_secondDataset) %in% common_subject_noFollowup, ]


###########################################

data_folder = paste0(functions_directoryFolder, "/Data")

thirdDataset_expressionsMatrix_specifier = "/GSE183635_TEP_Count_Matrix.RData"
# tep.expr <- read.delim(paste0(data_folder, "/GSE183635_TEP_Count_Matrix.RData"), row.names=1)
load(paste0(data_folder, thirdDataset_expressionsMatrix_specifier))
tep_Expressions_thirdDataset = TEP_Count_Matrix
rm(TEP_Count_Matrix)

# From Mattia
colnames(tep_Expressions_thirdDataset) = 
  gsub("^[0-9]+-", "", colnames(tep_Expressions_thirdDataset))



```




# OBJECT: Gene Analysis
```{r, include = FALSE}


GeneAnalysis = R6Class( 
  "GeneAnalysis", 
  public = list(
    dataset_identifier = NULL,
    condition_specifier = NULL,
    control_specifier = NULL,
    # condition_subjects = NULL,
    # control_subjects = NULL,

    metadata_subset = NULL,
    raw_counts = NULL,
    normalized_counts = NULL,
    normalized_expressions = NULL,
    differentialExpressionAnalysis_results = NULL,
    differentiallyExpressedGenes = NULL,
    normalized_counts_differentiallyExpressedGenes = NULL,
    normalized_expressions_differentiallyExpressedGenes = NULL,
    
    statisticAnalysis_resultsTable = NULL, 
    threshold_FDR = NULL,
    threshold_logCPM = NULL,
    volcanoPlot = NULL,
    
    control_coexpression_analysis = NULL,
    condition_coexpression_analysis = NULL,
    
    zetaScores = NULL,
    diffCorr_adjacencyMatrix = NULL,
    friendshipLike_adjacencyMatrix = NULL,
    
    metrics_forSignatureGene = NULL,
    
    resultsPath = NULL,
    
    initialize = function(patients_chosenDataset, tep_Expressions, 
                          dataset_identifier, target_sick, target_health)
    {    
    	tep_Expressions = as.data.frame(tep_Expressions)
    	self$condition_specifier = target_sick
    	self$control_specifier = target_health
    	self$dataset_identifier = dataset_identifier
      
      target_groups <- c(target_sick, target_health)
      metadata_subset <- patients_chosenDataset %>%
        filter(condition %in% target_groups) %>%
        mutate(condition = factor(condition, levels = c(target_health, target_sick)))
      
      valid_samples <- rownames(metadata_subset)
      missing_samples <- setdiff(valid_samples, colnames(tep_Expressions))
      
      if(length(missing_samples) > 0) {
        print("I seguenti campioni non sono stati trovati nella matrice:")
        print(head(missing_samples))
      } else {
        print("Tutti i campioni sono presenti")
      }
      
      common_samples <- intersect(colnames(tep_Expressions), valid_samples)
      raw_counts <- tep_Expressions[, common_samples]
      metadata_subset <- metadata_subset[common_samples, ]
      
      self$metadata_subset = metadata_subset
      self$raw_counts = raw_counts

    }, 
    
    differentiallyExpressionAnalysis = function(chosenMethod = "old", threshold_FDR = 0.01, threshold_logCPM = 3)
    {
      raw_counts = self$raw_counts
      metadata_subset = self$metadata_subset
      
      healthy_subjects = 
        rownames(metadata_subset[metadata_subset$condition == target_health, ])
      sick_subjects =
        rownames(metadata_subset[metadata_subset$condition == target_sick, ])
      
      # self$condition_subjects = sick_subjects
      # self$control_subjects = healthy_subjects      
      
      
      group <- metadata_subset$condition
      design <- model.matrix(~ 0 + group)
      colnames(design) <- levels(group)
      colnames(design) <- make.names(colnames(design))
      cols <- colnames(design)
      contrast_string <- sprintf("%s - %s", cols[2], cols[1])
      
      if (chosenMethod == "old")
      {
        raw_counts <- raw_counts %>% filter_all(any_vars(. >= 5))
  
        y <- DGEList(counts = raw_counts, group = group)
        y <- calcNormFactors(y, method = "TMM")
        normalized_counts = cpm(y, log = TRUE, prior.count = 1, normalized.lib.sizes = F)
        normalized_expressions = cpm(y, log = TRUE, prior.count = 2)
        y = estimateDisp(y, design, robust = FALSE)
        fit = glmFit(y, design=design)
      }
      else if (chosenMethod == "new")
      {
        y <- DGEList(counts = raw_counts, group = group)
        keep <- filterByExpr(y, design = design)
        y <- y[keep, , keep.lib.sizes=FALSE]
        y <- calcNormFactors(y, method = "TMM")
        normalized_counts = cpm(y, log = TRUE, prior.count = 1, normalized.lib.sizes = F)
        normalized_expressions = cpm(y, log = TRUE, prior.count = 2)
        y = estimateDisp(y, design, robust = TRUE)
        fit <- glmQLFit(y, design, robust = TRUE)
      }
      else
      {
        stop("Please, select an option between old or new for the choosenMethod input")
      }
      
      my_contrast <- makeContrasts(contrasts = contrast_string,levels = design)
      
      if (chosenMethod == "old")
      {
        statisticTest_result <- edgeR::glmLRT(fit,contrast = my_contrast)
      }
      else if (chosenMethod == "new")
      {
        statisticTest_result <- glmQLFTest(fit, contrast = my_contrast)
      }
      else
      {
        stop("Please, select an option between old or new for the choosenMethod input")
      }
      
      self$normalized_counts = normalized_counts
      self$normalized_expressions = normalized_expressions
      differentialExpressionAnalysis_results = 
        list(statisticTest_result = statisticTest_result, dge_object = y, 
                  healthy_subjects = healthy_subjects, sick_subjects = sick_subjects)
      self$differentialExpressionAnalysis_results = differentialExpressionAnalysis_results
      
      statisticAnalysis_resultsTable <- topTags(statisticTest_result, n = nrow(y), adjust.method = "BH")$table
      self$statisticAnalysis_resultsTable = statisticAnalysis_resultsTable
    
      differentiallyExpressedGenes <- statisticAnalysis_resultsTable %>%
          filter(FDR < threshold_FDR & logCPM > threshold_logCPM)
      self$threshold_FDR = threshold_FDR
      self$threshold_logCPM = threshold_logCPM
      
      # Aggiunta colonna per direzione
      differentiallyExpressedGenes$Direction <- 
        ifelse(differentiallyExpressedGenes$logFC > 0, "Up-regulated", "Down-regulated")
      
      
      normalized_counts_differentiallyExpressedGenes = 
        normalized_counts[rownames(normalized_counts) %in% rownames(differentiallyExpressedGenes),]
      normalized_expressions_differentiallyExpressedGenes = 
        normalized_expressions[rownames(normalized_expressions) %in% rownames(differentiallyExpressedGenes),]      
      
      self$differentiallyExpressedGenes = differentiallyExpressedGenes
      self$normalized_counts_differentiallyExpressedGenes = normalized_counts_differentiallyExpressedGenes
      self$normalized_expressions_differentiallyExpressedGenes =
        normalized_expressions_differentiallyExpressedGenes
      
      # Output riassuntivo
      cat("Analisi completata.\n")
      cat("Numero totale geni testati:", nrow(statisticAnalysis_resultsTable), "\n")
      # # cat("Numero differentialExpressedGenes identificati (FDR <", threshold_FDR, "& |logFC| >",
      # # threshold_logFoldChange, "):", nrow(differentialExpressedGenes), "\n")
      print(table(differentiallyExpressedGenes$Direction))
      
      return(differentiallyExpressedGenes)
    },
    
    volcanoPlot_visualization = function(display_volcanoPlot = TRUE)
    {
      metriche = self$statisticAnalysis_resultsTable
      logCPM_threshold = self$threshold_logCPM
      fdr_threshold = self$threshold_FDR
      
      metriche$color <- ifelse(metriche$logCPM < logCPM_threshold, 
                               "Below LogCPM threshold", "Above LogCPM threshold")
      metriche$negLogFDR <- -log10(metriche$FDR)
      volcanoPlot <- ggplot(metriche, aes(x = logFC, y = negLogFDR, color = color)) +
      geom_point(alpha = 0.6) +  # Aggiunge i punti con trasparenza
      scale_color_manual(
        values = c("Below LogCPM threshold" = "red", "Above LogCPM threshold" = "green"),
        name = "logCPM"  # Nome della legenda
      ) +
      # Aggiungi griglia
      theme_minimal() +
      theme(
        panel.grid.major = element_line(color = "darkgray", linetype = "solid"),
        panel.grid.minor = element_line(color = "darkgray", linetype = "solid"),
        legend.position = "right"  # Posizione della legenda
      ) +
      # Linea per la soglia FDR
      geom_hline(
        yintercept = -log10(fdr_threshold),
        linetype = "dashed",
        color = "blue",
        linewidth = 1
      ) +
      # Annotazione per la soglia FDR
      annotate(
        "text",
        x = max(metriche$logFC),
        y = -log10(fdr_threshold) + 0.5,  # Posizione leggermente sopra la linea
        label = paste("FDR =", fdr_threshold),
        color = "blue",
        size = 1
      ) +
      # Linee per le soglie di logFC (opzionale)
      geom_vline(
        xintercept = c(-0.5, 0.5),
        linetype = "dashed",
        color = "blue",
        linewidth = 1
      ) +
      # Etichette e titolo
      labs(
        title = "Volcano Plot (LogFC vs FDR)",
        x = "Log Fold Change (logFC)",
        y = "-log10(FDR)"
      )
      self$volcanoPlot = volcanoPlot
      
      if(display_volcanoPlot)
      {
      print(volcanoPlot)        
      }

      
    },
    
    autocorrelation_analysis = function(expressionMatrix, method = "pearson")
    {
      coexpressionMatrix = cor(t(expressionMatrix), use = "complete.obs", method = method)
      diag(coexpressionMatrix) = diag(coexpressionMatrix) = 0
      transformed_coexpressionMatrix = apply(coexpressionMatrix, 2, ft)
    
      
      relative_expressionMatrix = sweep(expressionMatrix, 1, rowMeans(expressionMatrix))
      relative_coexpressionMatrix = cor(t(relative_expressionMatrix), use = "complete.obs", method = method)
      diag(relative_coexpressionMatrix) = diag(relative_coexpressionMatrix) = 0
    
    
      
      transformed_relative_coexpressionMatrix = apply(relative_coexpressionMatrix, 2, ft)
      
      return(list(relative_expressionMatrix = relative_expressionMatrix,
                  relative_coexpressionMatrix = relative_coexpressionMatrix, 
                  coexpressionMatrix = coexpressionMatrix,
                  transformed_relative_coexpressionMatrix = transformed_relative_coexpressionMatrix, 
                  transformed_coexpressionMatrix = transformed_coexpressionMatrix))
    },  
    
    coexpressions_and_differentialCoexpressions_computation = 
      function(method = "pearson", expressions_type = "counts",
               threshold = 3, upper_threshold = 3.255, lower_threshold = 0.465)
    {
      if (expressions_type == "counts")
      {
        expressions = self$normalized_counts_differentiallyExpressedGenes
      }
      if (expressions_type == "expressions")
      {
        expressions = self$normalized_expressions_differentiallyExpressedGenes
      }
      
      healthy_subjects = self$differentialExpressionAnalysis_results$healthy_subjects
      sick_subjects = self$differentialExpressionAnalysis_results$sick_subjects

      control_expressionMatrix = expressions[, healthy_subjects]
      condition_expressionMatrix = expressions[, sick_subjects]
      number_of_controlSamples = dim(control_expressionMatrix)[2]
      number_of_conditionSamples = dim(condition_expressionMatrix)[2]
      
      
      control_coexpression_analysis = 
        self$autocorrelation_analysis(control_expressionMatrix, method = "pearson")
      control_relative_geneExpressionMatrix = control_coexpression_analysis$relative_expressionMatrix
      control_geneCoexpressionMatrix = control_coexpression_analysis$relative_coexpressionMatrix
      control_transformed_geneCoexpressionMatrix =
      control_coexpression_analysis$transformed_relative_coexpressionMatrix
      
      condition_coexpression_analysis = 
        self$autocorrelation_analysis(condition_expressionMatrix, method = "pearson")
      condition_relative_geneExpressionMatrix = condition_coexpression_analysis$relative_expressionMatrix
      condition_geneCoexpressionMatrix = condition_coexpression_analysis$relative_coexpressionMatrix
      condition_transformed_geneCoexpressionMatrix =
        condition_coexpression_analysis$transformed_relative_coexpressionMatrix
      
      control_coexpression_analysis = self$control_coexpression_analysis
      condition_coexpression_analysis = self$condition_coexpression_analysis
      
      
      zscores <- mapply(z,as.data.frame(condition_transformed_geneCoexpressionMatrix),
                        as.data.frame(control_transformed_geneCoexpressionMatrix),
                        number_of_conditionSamples, number_of_controlSamples)
    
      rownames(zscores) <- colnames(zscores)
    
      adjacency.matrix <- ifelse(zscores > (threshold), 1, ifelse(zscores < (-threshold), -1, 0))
      diag(adjacency.matrix) <- 0

      
      diffCorr_adjacencyMatrix = adjacency.matrix
      rm(adjacency.matrix)

    
      adjacency.matrix <- ifelse(abs(zscores) < (lower_threshold), 1, 
                                 ifelse( abs(zscores) > (upper_threshold), -1, 0))
      diag(adjacency.matrix) <- 0
      friendshipLike_adjacencyMatrix = adjacency.matrix
      
      self$zetaScores = zscores
      self$diffCorr_adjacencyMatrix = diffCorr_adjacencyMatrix
      self$friendshipLike_adjacencyMatrix = friendshipLike_adjacencyMatrix
      
      comparison_coefficient = 
        sqrt(1/ ( (1/(number_of_conditionSamples-3)) + (1/(number_of_controlSamples - 3)) ) )
        
      
      return(list(control_coexpression_analysis = control_coexpression_analysis, 
                  condition_coexpression_analysis = condition_coexpression_analysis,
                  number_of_controlSamples = number_of_controlSamples, 
                  number_of_conditionSamples = number_of_conditionSamples,
                  zetaScores = zscores, diffCorr_adjacencyMatrix = diffCorr_adjacencyMatrix,
                  friendshipLike_adjacencyMatrix = friendshipLike_adjacencyMatrix, 
                  comparison_coefficient = comparison_coefficient))
      
      
      
    },
    
    graphVisualizer = function()
    {},
    
    localBalanceIndex_computation = function(friendshipLike_adjacencyMatrix = NULL, type = "TriangleBased")
    {
      if(is.null(friendshipLike_adjacencyMatrix))
      {
        friendship_like_DCEN_adjacencyMatrix = self$friendshipLike_adjacencyMatrix
      }
      else
      {
        friendship_like_DCEN_adjacencyMatrix = friendshipLike_adjacencyMatrix
      }
      friendship_like_DCEN_graph =  
        graph_from_adjacency_matrix(friendship_like_DCEN_adjacencyMatrix,mode = "undirected", weighted = TRUE)
      E(friendship_like_DCEN_graph)$sign = E(friendship_like_DCEN_graph)$weight
      
      if(type == "TriangleBased")
      {
        triangleCicle_friendship_like_DCEN = 
          (friendship_like_DCEN_adjacencyMatrix) %^% 3
        triangleCicle_absolute_friendship_like_DCEN = 
          (abs(friendship_like_DCEN_adjacencyMatrix)) %^% 3
        localBalanceIndex = 
          diag(triangleCicle_friendship_like_DCEN)/diag(triangleCicle_absolute_friendship_like_DCEN)    
      }
      else if(type == "AllCicles")
      {
        closedWalksInformation_friendship_like_DCEN = expm::expm(friendship_like_DCEN_adjacencyMatrix) 
        closedWalksInformation_absolute_friendship_like_DCEN =
          expm::expm(abs(friendship_like_DCEN_adjacencyMatrix))
        localBalanceIndex = diag(closedWalksInformation_friendship_like_DCEN) /
          diag(closedWalksInformation_absolute_friendship_like_DCEN)    
      }
      else
      {
        stop("Please select a type between TriangleBased and AllCicles")
      }
      
      return(localBalanceIndex)      
    }, 
    
    metrics_forSignatureGenesSearching = function(diffCorr_adjacencyMatrix = NULL, friendshipLike_adjacencyMatrix = NULL,
                                                  compute_allCicles = FALSE, display_histograms = TRUE)
    {
      if (is.null(diffCorr_adjacencyMatrix))
      {
        signed_adjacencyMatrix <- self$diffCorr_adjacencyMatrix
      }
      else 
      {
        signed_adjacencyMatrix = diffCorr_adjacencyMatrix
      }
      
      if(is.null(friendshipLike_adjacencyMatrix))
      {
        friendshipLike_adjacencyMatrix = self$friendshipLike_adjacencyMatrix
      }
      else
      {
        friendshipLike_adjacencyMatrix = friendshipLike_adjacencyMatrix
      }


      
      unsigned_adjacencyMatrix <- abs(signed_adjacencyMatrix)
      network <- graph_from_adjacency_matrix(unsigned_adjacencyMatrix)
      
      
      metrics <- list(
        "Gene" = V(network)$name,
        "degree_centrality" = igraph::degree(network),
        "betweenness_centrality"= igraph::betweenness(network),
        "closeness_centrality"=   igraph::closeness(network),
        "eigenvector_centrality" = igraph::eigen_centrality(network)$vector,
        "local_clustering_coefficient" = igraph::transitivity(network, type="local")
      )
      
      localBalanceIndex_triangleBased = self$localBalanceIndex_computation(friendshipLike_adjacencyMatrix)
      metrics[["LBI.TB.FL"]] = localBalanceIndex_triangleBased
      if(compute_allCicles)
      {
        localBalanceIndex_allCicles = 
          self$localBalanceIndex_computation(friendshipLike_adjacencyMatrix, type = "AllCicles")
        metrics[["LBI.FL"]] = localBalanceIndex_allCicles
        
        if(display_histograms)
        {
          hist(localBalanceIndex_allCicles)
          plot(1:length(localBalanceIndex_allCicles), sort(localBalanceIndex_allCicles))
          sorted_localBalanceIndex_allCicles = as.data.frame(sort(localBalanceIndex_allCicles))
        }
      }
      
      if(display_histograms)
      {
        hist(localBalanceIndex_triangleBased)
        plot(1:length(localBalanceIndex_triangleBased), sort(localBalanceIndex_triangleBased))
        sorted_localBalanceIndex_triangleBased = as.data.frame(sort(localBalanceIndex_triangleBased))     
        
        hist(metrics$betweenness_centrality)
        hist(metrics$degree_centrality)
        hist(metrics$closeness_centrality)
        hist(metrics$eigenvector_centrality)
        hist(metrics$local_clustering_coefficient)
      }
      
      self$metrics_forSignatureGene = metrics 
      return(metrics)

    },
    
    
    
    trainSet_maker = function(metricSelected, metricSelected_fileName, direction, percentage = 5, save = TRUE)
    {
      normalized_counts = self$normalized_counts
    	control_specifier = self$control_specifier
    	condition_specifier = self$condition_specifier
    	metrics = self$metrics_forSignatureGene
    
      p = percentage/100
      
      metrics_dataframeFormat = as.data.frame(metrics)
      metrics_dataframeFormat[is.na(metrics_dataframeFormat)] <- 0
      
      metricSelected[is.na(metricSelected)] <- 0
    
      
      if(direction == "up")
      {
        threshold = 1 - p
        quantileSelected = quantile(metricSelected, probs = c(threshold))
        genesSelected = metrics_dataframeFormat[metricSelected > quantileSelected, ]$Gene
      }
      if(direction == "down")
      {
        threshold = p
        quantileSelected = quantile(metricSelected, probs = c(threshold))
        genesSelected = metrics_dataframeFormat[metricSelected < quantileSelected, ]$Gene
      }
      if(direction == "both")
      {
        upper_threshold = 1 - (p/2)
        lower_threshold = p/2
        upper_quantileSelected = quantile(metricSelected, probs = c(upper_threshold))
        lower_quantileSelected = quantile(metricSelected, probs = c(lower_threshold))
        genesSelected <- metrics[metricSelected < lower_quantileSelected | 
                                   metricSelected > upper_quantileSelected, ]$Gene
      }
      
      normalized_counts_selectedGenes = normalized_counts[rownames(normalized_counts) %in% genesSelected, ]
    
      normalized_counts_selectedGenes_transpose = as.data.frame(t(normalized_counts_selectedGenes))
      subject_selected = intersect(rownames(normalized_counts_selectedGenes_transpose),
                                   rownames(self$metadata_subset))
      conditions = self$metadata_subset[subject_selected, "condition"]
    
      normalized_counts_selectedGenes_transpose$condition = conditions
      normalized_counts_selectedGenes_learningFormat = normalized_counts_selectedGenes_transpose
      normalized_counts_selectedGenes_learningFormat$condition =
        ifelse(normalized_counts_selectedGenes_learningFormat$condition == control_specifier, 1,
           ifelse(normalized_counts_selectedGenes_learningFormat$condition == condition_specifier, 0, NA))
    
      
      if (save == TRUE)
      {
        write.csv(normalized_counts_selectedGenes_learningFormat, 
              file = metricSelected_fileName, row.names = TRUE)
      }
      
      return(genesSelected)      
    },
    
    trainSet_making = function(folder, supplementary_subfolder_specification = NULL, save = TRUE)
    {
      metrics = self$metrics_forSignatureGene
      metrics_and_genes = self$metrics_forSignatureGene
      condition_specifier = self$condition_specifier 
      control_specifier = self$control_specifier
      
      # Lista dei campi da escludere per la direzione "up"
      down_fields <-c("LBI.TB.FL","LBI.FL")
      
      # Inizializza il vettore direction
      direction <- character(length(metrics) -1)# Escludi il campo Gene
      
      # Inizializza l'indice per il vettore direction
      direction_index <- 1
    
      
      # Ciclo for per iterare attraverso i campi della lista metrics, escludendo Gene
      for (i in names(metrics)) 
      {
        if (i !="Gene") 
        {
          metricSelected_identifier <- i
        
        # Assegna "up" a direction, tranne per i campi esclusi
          if (!(metricSelected_identifier %in% down_fields)) 
          {
            direction[direction_index] <-"up"
          } else { 
            direction[direction_index] <-"down"# o NA, se preferisci
          }
          
          # Stampa il nome del campo e la direzione
          print(paste("metricSelected_identifier:", metricSelected_identifier))
          print(paste("quantile_direction:", direction[direction_index]))
          
          metricSelected = metrics[[metricSelected_identifier]]
          metricSelected_path = paste0(folder, "/train", dataset_identifier, "/", 
                                       condition_specifier, "_vs_",control_specifier, "/")
          if (!is.null(supplementary_subfolder_specification))
          {
      	    metricSelected_path = paste0(metricSelected_path, supplementary_subfolder_specification, "/")
          }
          if (!dir.exists(metricSelected_path)) 
          {
            dir.create(metricSelected_path, recursive = TRUE)  
          }
          
          metricSelected_fileName = 
            paste0(metricSelected_path,  metricSelected_identifier, "_trainingSet.csv")  
          self$resultsPath = metricSelected_path
          geneIdentified = 
            self$trainSet_maker(metricSelected = metricSelected, 
                                metricSelected_fileName = metricSelected_fileName, 
                                direction = direction[direction_index], save = save)
        
          metrics_and_genes[[metricSelected_identifier]] = 
            list(metric_selected = metricSelected, gene_identified = geneIdentified)
          
          # Incrementa l'indice per il vettore direction
          direction_index <- direction_index +1
          
        }
        
      }
      
      return(metrics_and_genes)

    }

    
    
  )
)

```

## ID Conversion Function
```{r}
library(openxlsx)
library(biomaRt)
convert_ensembl_to_names <- function(ensembl_ids) {
  # Connessione a Ensembl
  ensembl <- useEnsembl(biomart = "genes", dataset = "hsapiens_gene_ensembl")

  # Filtra gli ID non validi
  valid_ensembl_ids <- ensembl_ids[!is.na(ensembl_ids) & ensembl_ids != ""]

  if (length(valid_ensembl_ids) == 0) {
    message("Nessun ID Ensembl valido fornito.")
    return(data.frame())
  }

  # Mappatura degli ID
  genes <- tryCatch(
    {
      getBM(
        attributes = c(
          "ensembl_gene_id",
          "external_gene_name",
          "entrezgene_id"
        ),
        filters = "ensembl_gene_id",
        values = valid_ensembl_ids,
        mart = ensembl
      )
    },
    error = function(e) {
      message("Errore durante la conversione degli ID Ensembl: ", e$message)
      return(data.frame())
    }
  )

  return(genes)
}

```

## Comparison between GBM

### Gene Analysis 2nd Dataset
```{r}

tep_Expressions = tep_Expressions_secondDataset 
# tep_Expressions_firstDataset, tep_Expressions_secondDataset; tep_Expressions_thirdDataset
patient_chosenDataset = patients_secondDataset
# patients_firstDataset, patients_secondDataset, patients_thirdDataset
unique(patient_chosenDataset$condition)
dataset_identifier = "GSE156902" # "GSE68086"; "GSE156902"; "GSE183635"
target_sick = "GBM"
target_health = "asymptomaticControls" # HC; ; Asymptomatic Controls; asymptomaticControls

folder = paste0(baseFolder, "FixedWorkflow")
supplementary_subfolder = "analysis_of_threshold"
expressions_type = "expressions"

geneAnalysis_secondDataset = 
  GeneAnalysis$new(patient_chosenDataset, tep_Expressions, dataset_identifier, 
                   target_sick, target_health)


differentiallyExpressedGenes_secondDataset =
  geneAnalysis_secondDataset$differentiallyExpressionAnalysis()


coexpressions_and_differentialCoexpressions_results_secondDataset =  
  geneAnalysis_secondDataset$coexpressions_and_differentialCoexpressions_computation(
    expressions_type)

# geneAnalysis_secondDataset_copy = geneAnalysis_secondDataset$clone()

comparison_coefficient_secondDataset = 
  coexpressions_and_differentialCoexpressions_results_secondDataset$comparison_coefficient


```


### Gene Analysis 3rd Dataset
```{r}

tep_Expressions = tep_Expressions_thirdDataset 
# tep_Expressions_firstDataset, tep_Expressions_secondDataset; tep_Expressions_thirdDataset
patient_chosenDataset = patients_thirdDataset
# patients_firstDataset, patients_secondDataset, patients_thirdDataset
unique(patient_chosenDataset$condition)
dataset_identifier = "GSE183635" # "GSE68086"; "GSE156902"; "GSE183635"
target_sick = "Glioma"
target_health = "Asymptomatic Controls" # HC; ; Asymptomatic Controls; asymptomaticControls

# folder = "D:/DOTTORATO/SapienzaFIS2GitHub/FixedWorkflow"
folder = paste0(baseFolder, "FixedWorkflow")
supplementary_subfolder = "analysis_of_threshold"
expressions_type = "expressions"

geneAnalysis_thirdDataset = 
  GeneAnalysis$new(patient_chosenDataset, tep_Expressions, dataset_identifier, 
                   target_sick, target_health)


differentiallyExpressedGenes_thirdDataset =
  geneAnalysis_thirdDataset$differentiallyExpressionAnalysis()


coexpressions_and_differentialCoexpressions_results_thirdDataset =  
  geneAnalysis_thirdDataset$coexpressions_and_differentialCoexpressions_computation(
    expressions_type)

# geneAnalysis_thirdDataset_copy = geneAnalysis_thirdDataset$clone()


comparison_coefficient_thirdDataset = 
  coexpressions_and_differentialCoexpressions_results_thirdDataset$comparison_coefficient

# metrics_forSignatureGenes_thirdDataset = 
#   geneAnalysis_thirdDataset$metrics_forSignatureGenesSearching(
#     compute_allCicles = FALSE, display_histograms = FALSE)

```


# OBJECT: frienshipLike_comparison
```{r}
friendshipLike_comparison = R6Class(
	"friendshipLike_comparison",
	public = list(
	
	geneAnalysis_1 = NULL,
	geneAnalysis_2 = NULL,
	zetaScores_1 = NULL,
	zetaScores_2 = NULL,
	number_of_topGenes = NULL,
	comparison_list = NULL,
	upper_probability_to_check = NULL,
	lower_probability_to_check  = NULL,
	upper_threshold_matrix_1 = NULL,
	upper_threshold_matrix_2 = NULL,
	lower_threshold_matrix_1 = NULL,
	lower_threshold_matrix_2 = NULL,
  sign_proportions = NULL,
	edge_percentage = NULL,
	couple_edgePercentage_signProportions = NULL,
	common_genes_perThreshold = NULL,
	actual_common_genes_perThreshold = NULL,
	results_ofGenes_identification_1 = NULL,
	results_ofGenes_identification_2 = NULL,
	results_intersection_identified = NULL,
	counter_of_result_ofGenes_identification = NULL,
	
	initialize = function(geneAnalysis_1, geneAnalysis_2, upper_probability_to_check = NULL, lower_probability_to_check = NULL,
	                      edge_percentage = c(0.10, 0.20, 0.30, 0.40), sign_proportions = c(0.95, 0.90, 0.85, 0.80))
	{
		self$geneAnalysis_1 = geneAnalysis_1
		self$geneAnalysis_2 = geneAnalysis_2
		self$zetaScores_1 = geneAnalysis_1$zetaScores
		self$zetaScores_2 = geneAnalysis_2$zetaScores

		
		if (is.null(upper_probability_to_check) || is.null(lower_probability_to_check)) 
		{
		  self$sign_proportions = sign_proportions
		  self$edge_percentage = edge_percentage
      edges_expanded <- rep(edge_percentage, each = length(sign_proportions))
      signs_expanded <- rep(sign_proportions, times = length(edge_percentage))
      self$couple_edgePercentage_signProportions = rbind(edges_expanded, signs_expanded)
      lower_probability_to_check <- edges_expanded * signs_expanded
      upper_probability_to_check <- 1 - (edges_expanded * (1 - signs_expanded))
		}
		
		self$upper_probability_to_check = upper_probability_to_check
		self$lower_probability_to_check = lower_probability_to_check
		
		template_matrix = matrix(0, nrow = length(sign_proportions), ncol = length(edge_percentage))
		rownames(template_matrix) = paste0(sign_proportions*100, "(+)")
		colnames(template_matrix) = paste0(edge_percentage, "%")
		
		self$upper_threshold_matrix_1 = template_matrix
		self$upper_threshold_matrix_2 = template_matrix
		self$lower_threshold_matrix_1 = template_matrix
		self$lower_threshold_matrix_2 = template_matrix
		
		
		common_genes_perThreshold = vector("double", length(upper_probability_to_check))
		actual_common_genes_perThreshold = vector("double", length(upper_probability_to_check))
		self$common_genes_perThreshold = common_genes_perThreshold
		self$actual_common_genes_perThreshold = actual_common_genes_perThreshold
		
		self$results_ofGenes_identification_1 = 
		  vector("list", length(upper_probability_to_check)+1)
		self$results_ofGenes_identification_1[[1]] =
		  rownames(geneAnalysis_1$differentiallyExpressedGenes)
		self$results_ofGenes_identification_2 = 
		  vector("list", length(upper_probability_to_check)+1)
		self$results_ofGenes_identification_2[[1]] =
		  rownames(geneAnalysis_2$differentiallyExpressedGenes)
		self$counter_of_result_ofGenes_identification = 2

	},
	
	
	topN_genes_identifier = function(geneAnalysis, lower_threshold, upper_threshold, number_of_topGenes = 100, compute_allCicles = FALSE)
	{
		coexpressions_and_differentialCoexpressions_results = 
			geneAnalysis$coexpressions_and_differentialCoexpressions_computation(
			      expressions_type = "expressions", 
			      lower_threshold = lower_threshold,
			      upper_threshold = upper_threshold)
	  metrics_forSignatureGenes =
			  geneAnalysis$metrics_forSignatureGenesSearching(
				  compute_allCicles = compute_allCicles, display_histograms = FALSE)
	  
		df <- data.frame(
			  Genes = metrics_forSignatureGenes$Gene, 
			  LBI.TB.FL = metrics_forSignatureGenes$LBI.TB.FL) 
	  df = df[order(df$LBI.TB.FL), ]
		topN_genes = df$Genes[1:number_of_topGenes ]
		
		return(list(df = df, topN_genes = topN_genes))
		
	},
	
	friendshipLike_intraDataset_thresholdAnalysis = 
		function(lower_threshold_1, upper_threshold_1, lower_threshold_2, upper_threshold_2, number_of_topGenes,
						 compute_allCicles = FALSE)
	{
		geneAnalysis_1 = self$geneAnalysis_1
		geneAnalysis_2 = self$geneAnalysis_2
		results_ofGenes_identification_1 =  
			self$topN_genes_identifier(geneAnalysis_1, lower_threshold_1, upper_threshold_1, 
			                           number_of_topGenes = number_of_topGenes, compute_allCicles = compute_allCicles)
		self$results_ofGenes_identification_1[[self$counter_of_result_ofGenes_identification]] = results_ofGenes_identification_1
		# df_1 = results_ofGenes_identification_1$df
		topN_genes_1 = results_ofGenes_identification_1$topN_genes
			
		results_ofGenes_identification_2 =  
			self$topN_genes_identifier(geneAnalysis_2, lower_threshold_2, upper_threshold_2,
			                           number_of_topGenes = number_of_topGenes, compute_allCicles = compute_allCicles)
		self$results_ofGenes_identification_2[[self$counter_of_result_ofGenes_identification]] = results_ofGenes_identification_2
		# df_2 = results_ofGenes_identification_2$df
		topN_genes_2= results_ofGenes_identification_2$topN_genes
				
		common_genes = intersect(topN_genes_1, topN_genes_2)
	  
	  return(common_genes)
	},
	
	compute_comparison = function(number_of_topGenes = 100)
	{
		upper_probability_to_check = self$upper_probability_to_check
		lower_probability_to_check = self$lower_probability_to_check
		zetaScores_1 = self$zetaScores_1
		zetaScores_2 = self$zetaScores_2
  	self$number_of_topGenes = number_of_topGenes


		for (i in seq_along(self$common_genes_perThreshold))
		{
		  upper_threshold_1 = 
			  as.numeric(quantile(abs(zetaScores_1) , probs = upper_probability_to_check[i]))
		  upper_threshold_2 = 
			  as.numeric(quantile(abs(zetaScores_2) , probs = upper_probability_to_check[i]))
		  
		  self$upper_threshold_matrix_1[i] = upper_threshold_1
		  self$upper_threshold_matrix_2[i] = upper_threshold_2
		  
		  lower_threshold_1 = 
		    as.numeric(quantile(abs(zetaScores_1) , probs = lower_probability_to_check[i]))
		  lower_threshold_2 =
		    as.numeric(quantile(abs(zetaScores_2) , probs = lower_probability_to_check[i]))
		  
  		self$lower_threshold_matrix_1[i] = lower_threshold_1
	  	self$lower_threshold_matrix_2[i] = lower_threshold_2
		  
		  cat(sprintf("  - comparison number : %d\n", i))
		
		  cat(sprintf("  - upper Percentile : %f\n", upper_probability_to_check[i]))
		  cat(sprintf("  - upper threshold 1: %f;  upper threshold 2:%f \n", 
		              upper_threshold_1, upper_threshold_2))

		  cat(sprintf("  - lower Percentile : %f\n", lower_probability_to_check[i]))
		  cat(sprintf("  - lower threshold 1: %f;  lower threshold 2:%f \n", 
		              lower_threshold_1, lower_threshold_2))
		
			
			common_genes = self$friendshipLike_intraDataset_thresholdAnalysis(
				lower_threshold_1, upper_threshold_1,
				lower_threshold_2, upper_threshold_2,
				number_of_topGenes = number_of_topGenes,
				compute_allCicles = FALSE)
			
      df_1 = self$results_ofGenes_identification_1[[self$counter_of_result_ofGenes_identification]]$df
      topN_genes_1 = 
        self$results_ofGenes_identification_1[[self$counter_of_result_ofGenes_identification]]$topN_genes
      df_2 = self$results_ofGenes_identification_2[[self$counter_of_result_ofGenes_identification]]$df
  		topN_genes_2= 
  		  self$results_ofGenes_identification_2[[self$counter_of_result_ofGenes_identification]]$topN_genes
  		
      self$counter_of_result_ofGenes_identification =
        self$counter_of_result_ofGenes_identification + 1


    	
  		number_of_common_genes = as.numeric(length(common_genes))
  		self$common_genes_perThreshold[i] = number_of_common_genes/number_of_topGenes 
  		
  	  cat(sprintf("  - number of common genes beetween best%d : %d\n\n\n", number_of_topGenes, number_of_common_genes))
  	
  	  
  		list_ofResults_currentIteration = 
  			 list(metric_report_1 = df_1,
  						metric_report_2 = df_2,
  						common_genes_identified = common_genes)
  	  self$comparison_list[[i]] = list_ofResults_currentIteration
		
			degs_1 = rownames(self$geneAnalysis_1$differentiallyExpressedGenes)
			degs_2 = rownames(self$geneAnalysis_2$differentiallyExpressedGenes)
			common_degs = intersect(degs_1,degs_2)
			
			common_degs_in_topN_genes_1 = sum(topN_genes_1 %in% common_degs)
			common_degs_in_topN_genes_2 = sum(topN_genes_2 %in% common_degs)
			
			self$actual_common_genes_perThreshold[i] = number_of_common_genes/(min(common_degs_in_topN_genes_1, common_degs_in_topN_genes_2))
			
  	   
		}
		
	},
	
	barplot_displayer = function(actualized_geneFraction = FALSE)
	{
	  if(actualized_geneFraction)
	  {
      commonGene_fraction = self$actual_common_genes_perThreshold
      data_matrix <- 
        matrix(commonGene_fraction, nrow = length(self$sign_proportions),
               ncol = length(self$edge_percentage))
      mainTitle = "Common Recoverable Genes Between Datasets"
      ylabel = "fraction of recoverable genes"
      yLimitations = c(0, max(commonGene_fraction) + 0.2)
	  }
	  else
	  {
      commonGene_fraction = self$common_genes_perThreshold
      commonGene_total = self$common_genes_perThreshold*100
      data_matrix <- 
        matrix(commonGene_total, nrow = length(self$sign_proportions),
               ncol = length(self$edge_percentage))
      mainTitle = "Common Genes Between Datasets"
      ylabel = "number of common genes"
      yLimitations = c(0, max(commonGene_total) + 10)

	  }
	  
    # data_matrix <- 
    #     matrix(commonGene_fraction, nrow = length(self$sign_proportions),
    #            ncol = length(self$edge_percentage))

	  base_colors <- c("#3498db", "#e74c3c", "#2ecc71", "#f1c40f") 
	  N = length(self$sign_proportions) 
	  
	  if (N <= 4) 
	  {
      bar_colors <- base_colors[1:N]
    } 
	  else 
	  {
      extra_colors <- rainbow(N - 4) 
      bar_colors <- c(base_colors, extra_colors)
    }
	  
	  group_names <- paste0(self$edge_percentage * 100, "% of Edges")
	  
	  legend_labels <- paste0( "+/- proportions: ", self$sign_proportions * 100, "/", (1 - self$sign_proportions) * 100)

	  par(mar = c(5, 5, 4, 2))

    bp <- barplot(data_matrix, 
            beside = TRUE,                         # Mette le barre affiancate
            col = bar_colors,                      # Applica i 4 colori ciclicamente
            names.arg = group_names,               # Etichette asse X
            ylab = ylabel,       # Etichetta asse Y
            main = mainTitle,   # Titolo opzionale
            border = "white",                      # Bordo delle barre per pulizia estetica
            ylim = yLimitations) # Spazio extra per la legenda
    legend("topright", 
           legend = legend_labels, 
           fill = bar_colors, 
           bty = "n",       # Rimuove il bordo della legenda
           cex = 0.8)       # Dimensione del testo della legenda


	},
	
	results_intersection = function()
	{
	  comparison_list = self$comparison_list
    number_ofedgePercentages = length(self$edge_percentage)
    number_ofSignProportions = length(self$sign_proportions)
    names_of_list_elements = c("all_genes","overal_common","same_edgePercentage_common","same_signProportion_common")
    number_ofTotalCase = number_ofSignProportions*number_ofedgePercentages
    results_intersection_identified = vector("list", length(names_of_list_elements))
    names(results_intersection_identified ) <- names_of_list_elements
    
    all_gene_vectors <- lapply(self$comparison_list, function(x) x$common_genes_identified)
    all_genes_from_all_comparison_genes_identified = Reduce(union, all_gene_vectors)
    results_intersection_identified$all_genes = 
    	list(genes = all_genes_from_all_comparison_genes_identified, 
    			 number_of_genes = length(all_genes_from_all_comparison_genes_identified))
    genes_from_all_comparison_genes_identified <- Reduce(intersect, all_gene_vectors)
    results_intersection_identified$overal_common = 
    	list(genes = genes_from_all_comparison_genes_identified, 
    			 number_of_genes = length(genes_from_all_comparison_genes_identified))
    
    # need to be fixed
    for (i in 1:number_ofedgePercentages)
    {
      start_idx <- (i - 1) * number_ofSignProportions + 1
      end_idx <- i * number_ofSignProportions
      subset_list <- lapply(comparison_list[start_idx:end_idx], function(x) x$common_genes_identified)
      genes = Reduce(intersect, subset_list)
      results_intersection_identified$same_edgePercentage_common[i] = 
    	  list(genes = genes, number_of_genes = length(genes))
    }
    
    
    for (j in 1:number_ofSignProportions) {
      jump_indices <- seq(from = j, to = number_ofTotalCase, by = number_ofSignProportions)
      subset_list <- lapply(comparison_list[jump_indices], function(x) x$common_genes_identified)
      genes <- Reduce(intersect, subset_list)
      results_intersection_identified$same_signProportion_common[j]=
    	  list(genes = genes, number_of_genes = length(genes))
    }
    
    self$results_intersection_identified = results_intersection_identified
    return(results_intersection_identified)
    
	
    }
	
	)

)

```

## perform comparison between frendship_like results of second and third dataset
```{r}


number_of_topGenes = 100
friendshipLike_comparison_instance =
  friendshipLike_comparison$new(geneAnalysis_secondDataset, geneAnalysis_thirdDataset,edge_percentage = c(0.05, 0.10))
friendshipLike_comparison_instance$compute_comparison(number_of_topGenes = number_of_topGenes)


```

## Some information and visualizations about the comparison
```{r}
comparison_list_12 = friendshipLike_comparison_instance$comparison_list
par(mfrow = c(1, 2))
par(mar = c(4.1, 4.1, 3.1, 2.1))
friendshipLike_comparison_instance$barplot_displayer()
friendshipLike_comparison_instance$barplot_displayer(actualized_geneFraction = TRUE)
par(mfrow = c(1, 1))

comparison_list_12 <- lapply(comparison_list_12, function(item) {
  # Calcoliamo i nuovi nomi partendo dal campo esistente
  item$converted_geneNames <- convert_ensembl_to_names(item$common_genes_identified)
  
  # Restituiamo l'intera lista 'item' aggiornata
  return(item)
})

gene_columns_list <- lapply(comparison_list_12, function(x) {
  return(x$converted_geneNames$external_gene_name)
})
max_len <- max(sapply(gene_columns_list, length))
padded_columns <- lapply(gene_columns_list, function(v) {
  c(v, rep(NA, max_len - length(v)))
})
final_table <- as.data.frame(padded_columns)
write.xlsx(final_table, 
           file = "IntersectionStudy.xlsx", 
           rowNames = FALSE, 
           overwrite = TRUE)
```





# Network Randomization
## Function to perform a single randomization
```{r}

# ============================================================================
# SIGNED DEGREE-PRESERVING REWIRING ALGORITHM
# Basato su Maslov-Sneppen (2002) adattato per reti signed
# ============================================================================

library(igraph)

# ----------------------------------------------------------------------------
# FUNZIONE PRINCIPALE: Signed Rewiring
# ----------------------------------------------------------------------------
signed_rewiring <- function(adj_matrix, n_iter = NULL, max_attempts = 100) {
  #' Esegue il rewiring preservando i gradi positivi e negativi di ogni nodo
  #' 
  #' @param adj_matrix Matrice di adiacenza con valori {-1, 0, +1}
  #' @param n_iter Numero di swap riusciti (default: 10 * numero_archi)
  #' @param max_attempts Tentativi massimi per trovare uno swap valido
  #' @return Lista con matrice rewired e statistiche
  
  # Copia della matrice per preservare l'originale
  rewired_matrix <- adj_matrix
  n_nodes <- nrow(adj_matrix)
  
  # Decomposizione in layer positivi e negativi
  pos_edges <- which(adj_matrix > 0, arr.ind = TRUE)
  neg_edges <- which(adj_matrix < 0, arr.ind = TRUE)
  
  # Rimuovi duplicati per reti non-dirette (mantieni solo triangolo superiore)
  pos_edges <- pos_edges[pos_edges[,1] < pos_edges[,2], , drop = FALSE]
  neg_edges <- neg_edges[neg_edges[,1] < neg_edges[,2], , drop = FALSE]
  
  n_pos_edges <- nrow(pos_edges)
  n_neg_edges <- nrow(neg_edges)
  
  # Default: 10x il numero totale di archi (Maslov-Sneppen standard)
  if (is.null(n_iter)) {
    n_iter <- 10 * (n_pos_edges + n_neg_edges)
  }
  
  cat(sprintf("Inizializzazione:\n"))
  cat(sprintf("  - Archi positivi: %d\n", n_pos_edges))
  cat(sprintf("  - Archi negativi: %d\n", n_neg_edges))
  cat(sprintf("  - Iterazioni target: %d\n\n", n_iter))
  
  # Contatori
  successful_swaps <- 0
  attempts <- 0
  collisions <- 0
  
  # -------------------------------------------------------------------------
  # REWIRING LOOP
  # -------------------------------------------------------------------------
  while (successful_swaps < n_iter && attempts < n_iter * max_attempts) {
    attempts <- attempts + 1
    
    # Scegli casualmente se operare su layer positivo o negativo
    # Proporzione basata sulla densit√† relativa
    if (runif(1) < n_pos_edges / (n_pos_edges + n_neg_edges)) {
      # LAYER POSITIVO
      if (n_pos_edges < 2) next  # Serve almeno 2 archi per lo swap
      
      # Seleziona due archi casuali: (u,v) e (x,y)
      idx <- sample(1:n_pos_edges, 2, replace = FALSE)
      edge1 <- pos_edges[idx[1], ]
      edge2 <- pos_edges[idx[2], ]
      
      u <- edge1[1]; v <- edge1[2]
      x <- edge2[1]; y <- edge2[2]
      
      # Verifica che i 4 nodi siano distinti
      if (length(unique(c(u, v, x, y))) != 4) next
      
      # SWAP: (u,v) + (x,y) -> (u,y) + (x,v)
      new_edge1 <- c(min(u,y), max(u,y))
      new_edge2 <- c(min(x,v), max(x,v))
      
      # Verifica assenza di collisioni
      # 1. Self-loops gi√† esclusi (nodi distinti)
      # 2. Archi gi√† esistenti in layer positivo
      if (rewired_matrix[new_edge1[1], new_edge1[2]] != 0 ||
          rewired_matrix[new_edge2[1], new_edge2[2]] != 0) {
        collisions <- collisions + 1
        next
      }
      
      # Esegui lo swap
      rewired_matrix[u, v] <- rewired_matrix[v, u] <- 0
      rewired_matrix[x, y] <- rewired_matrix[y, x] <- 0
      rewired_matrix[new_edge1[1], new_edge1[2]] <- 1
      rewired_matrix[new_edge1[2], new_edge1[1]] <- 1
      rewired_matrix[new_edge2[1], new_edge2[2]] <- 1
      rewired_matrix[new_edge2[2], new_edge2[1]] <- 1
      
      # Aggiorna lista archi positivi
      pos_edges[idx[1], ] <- new_edge1
      pos_edges[idx[2], ] <- new_edge2
      
    } else {
      # LAYER NEGATIVO (logica identica)
      if (n_neg_edges < 2) next
      
      idx <- sample(1:n_neg_edges, 2, replace = FALSE)
      edge1 <- neg_edges[idx[1], ]
      edge2 <- neg_edges[idx[2], ]
      
      u <- edge1[1]; v <- edge1[2]
      x <- edge2[1]; y <- edge2[2]
      
      if (length(unique(c(u, v, x, y))) != 4) next
      
      new_edge1 <- c(min(u,y), max(u,y))
      new_edge2 <- c(min(x,v), max(x,v))
      
      if (rewired_matrix[new_edge1[1], new_edge1[2]] != 0 ||
          rewired_matrix[new_edge2[1], new_edge2[2]] != 0) {
        collisions <- collisions + 1
        next
      }
      
      rewired_matrix[u, v] <- rewired_matrix[v, u] <- 0
      rewired_matrix[x, y] <- rewired_matrix[y, x] <- 0
      rewired_matrix[new_edge1[1], new_edge1[2]] <- -1
      rewired_matrix[new_edge1[2], new_edge1[1]] <- -1
      rewired_matrix[new_edge2[1], new_edge2[2]] <- -1
      rewired_matrix[new_edge2[2], new_edge2[1]] <- -1
      
      neg_edges[idx[1], ] <- new_edge1
      neg_edges[idx[2], ] <- new_edge2
    }
    
    successful_swaps <- successful_swaps + 1
    
    # Progress report ogni 100000 swap
    if (successful_swaps %% 100000 == 0) {
      cat(sprintf("Swap riusciti: %d/%d (Collisioni: %d)\n", 
                  successful_swaps, n_iter, collisions))
    }
  }
  
  cat(sprintf("\nRewiring completato:\n"))
  cat(sprintf("  - Swap totali: %d\n", successful_swaps))
  cat(sprintf("  - Tentativi: %d\n", attempts))
  cat(sprintf("  - Collisioni: %d (%.1f%%)\n", 
              collisions, 100 * collisions / attempts))
  
  return(list(
    rewired_matrix = rewired_matrix,
    stats = list(
      successful_swaps = successful_swaps,
      attempts = attempts,
      collisions = collisions,
      collision_rate = collisions / attempts
    )
  ))
}

```

## Function for rewiring validation
```{r}
# ----------------------------------------------------------------------------
# FUNZIONE DI VALIDAZIONE
# ----------------------------------------------------------------------------
validate_rewiring <- function(original_matrix, rewired_matrix) {
  #' Verifica che il rewiring abbia preservato le propriet√† locali
  #' 
  #' @param original_matrix Matrice originale
  #' @param rewired_matrix Matrice dopo rewiring
  #' @return Lista con risultati dei test
  
  cat("\n============================================\n")
  cat("VALIDAZIONE SIGNED DEGREE PRESERVATION\n")
  cat("============================================\n\n")
  
  n_nodes <- nrow(original_matrix)
  
  # -------------------------------------------------------------------------
  # TEST 1: Preservazione dei gradi positivi
  # -------------------------------------------------------------------------
  original_pos_degree <- rowSums(original_matrix > 0)
  rewired_pos_degree <- rowSums(rewired_matrix > 0)
  
  pos_degree_preserved <- all(original_pos_degree == rewired_pos_degree)
  
  cat("TEST 1: Preservazione grado positivo (k+)\n")
  cat(sprintf("  Risultato: %s\n", 
              ifelse(pos_degree_preserved, "‚úď PASS", "‚úó FAIL")))
  if (!pos_degree_preserved) {
    cat(sprintf("  Max differenza: %d\n", 
                max(abs(original_pos_degree - rewired_pos_degree))))
  }
  
  # -------------------------------------------------------------------------
  # TEST 2: Preservazione dei gradi negativi
  # -------------------------------------------------------------------------
  original_neg_degree <- rowSums(original_matrix < 0)
  rewired_neg_degree <- rowSums(rewired_matrix < 0)
  
  neg_degree_preserved <- all(original_neg_degree == rewired_neg_degree)
  
  cat("\nTEST 2: Preservazione grado negativo (k-)\n")
  cat(sprintf("  Risultato: %s\n", 
              ifelse(neg_degree_preserved, "‚úď PASS", "‚úó FAIL")))
  if (!neg_degree_preserved) {
    cat(sprintf("  Max differenza: %d\n", 
                max(abs(original_neg_degree - rewired_neg_degree))))
  }
  
  # -------------------------------------------------------------------------
  # TEST 3: Cambio topologico (Edge Overlap)
  # -------------------------------------------------------------------------
  pos_overlap <- sum((original_matrix > 0) & (rewired_matrix > 0))
  neg_overlap <- sum((original_matrix < 0) & (rewired_matrix < 0))
  
  total_pos_edges <- sum(original_matrix > 0) / 2  # Diviso 2 per simmetria
  total_neg_edges <- sum(original_matrix < 0) / 2
  
  pos_overlap_pct <- 100 * pos_overlap / (2 * total_pos_edges)
  neg_overlap_pct <- 100 * neg_overlap / (2 * total_neg_edges)
  
  cat("\nTEST 3: Cambio topologico\n")
  cat(sprintf("  Edge overlap positivi: %.1f%%\n", pos_overlap_pct))
  cat(sprintf("  Edge overlap negativi: %.1f%%\n", neg_overlap_pct))
  cat(sprintf("  Interpretazione: %.1f%% della topologia √® cambiata\n",
              100 - (pos_overlap_pct + neg_overlap_pct) / 2))
  
  # -------------------------------------------------------------------------
  # TEST 4: Conservazione della densit√†
  # -------------------------------------------------------------------------
  original_density <- (sum(original_matrix != 0) / 2) / (n_nodes * (n_nodes - 1) / 2)
  rewired_density <- (sum(rewired_matrix != 0) / 2) / (n_nodes * (n_nodes - 1) / 2)
  
  cat("\nTEST 4: Densit√† della rete\n")
  cat(sprintf("  Originale: %.4f\n", original_density))
  cat(sprintf("  Rewired:   %.4f\n", rewired_density))
  cat(sprintf("  Differenza: %.6f\n", abs(original_density - rewired_density)))
  
  # -------------------------------------------------------------------------
  # TEST 5: Distribuzione dei gradi (Kolmogorov-Smirnov)
  # -------------------------------------------------------------------------
  ks_pos <- ks.test(original_pos_degree, rewired_pos_degree)
  ks_neg <- ks.test(original_neg_degree, rewired_neg_degree)
  
  cat("\nTEST 5: Distribuzione dei gradi (KS test)\n")
  cat(sprintf("  k+ distribution: D=%.4f, p=%.4f\n", 
              ks_pos$statistic, ks_pos$p.value))
  cat(sprintf("  k- distribution: D=%.4f, p=%.4f\n", 
              ks_neg$statistic, ks_neg$p.value))
  
  # -------------------------------------------------------------------------
  # SUMMARY
  # -------------------------------------------------------------------------
  all_tests_passed <- pos_degree_preserved && neg_degree_preserved
  
  cat("\n============================================\n")
  cat(sprintf("VALIDAZIONE: %s\n", 
              ifelse(all_tests_passed, "‚úď SUCCESSO", "‚úó FALLITO")))
  cat("============================================\n\n")
  
  return(list(
    pos_degree_preserved = pos_degree_preserved,
    neg_degree_preserved = neg_degree_preserved,
    edge_overlap_pos = pos_overlap_pct,
    edge_overlap_neg = neg_overlap_pct,
    topology_changed = 100 - (pos_overlap_pct + neg_overlap_pct) / 2,
    ks_test_pos = ks_pos,
    ks_test_neg = ks_neg,
    all_passed = all_tests_passed
  ))
}


```

## Function to compute multiple Randomizations
```{r}

multipleGraphRandomization_computing = function(adjacencyMatrix_toRandomize, 
                                                mainFolder, fileSpecification, number_ofRandomizations = 100, save = TRUE,
                                                compute_localBalanceIndex_rewired = TRUE)
{
  list_of_networkRandomized = list()
  random_seed = sample(1:number_ofRandomizations, size = number_ofRandomizations, replace = FALSE)
  for (i in 1:number_ofRandomizations)
  {
    set.seed(random_seed[i])
    result = signed_rewiring(adjacencyMatrix_toRandomize)
    # validation = validate_rewiring(friendship_like_adjacencyMatrix_toRandomize, result$rewired_matrix)
    rewired_network = result$rewired_matrix
    
    if(compute_localBalanceIndex_rewired){
      local_balance_index_rewired = network_toRandomize$localBalanceIndex_computation(rewired_network)
    }else{local_balance_index_rewired = NULL}
    
    list_of_networkRandomized[[i]] = 
      list(rewired_network = rewired_network, local_balance_index_rewired = local_balance_index_rewired)  
  }
  
  return(list_of_networkRandomized)
  if (save)
  {
    fileName = paste0(mainFolder, fileSpecification)
    saveRDS(list_of_networkRandomized, file = fileName)
  }

}
```

## Function to compute multiple Randomizations 2
```{r}

library(parallel)

multipleGraphRandomization_computing_2 = function(adjacencyMatrix_toRandomize,mainFolder, fileSpecification, number_ofRandomizations = 100, save = TRUE)
{
  # 1. Prepariamo i seed per garantire la riproducibilit√†
  random_seeds = sample(1:number_ofRandomizations, size = number_ofRandomizations, replace = FALSE)
  
  # 2. Creiamo il nostro gruppo di lavoratori (Cluster)
  numero_core = detectCores() - 2
  file_log = "log_lavoratori_rewiring.txt"
  
  cl = makeCluster(numero_core, outfile = file_log)  
  on.exit(stopCluster(cl))
  
  clusterEvalQ(cl, {
    library(igraph)
    library(R6)
    library(signnet)
    library(expm)
    library(openxlsx)
    library(Matrix)
  })
  
  # 3. FONDAMENTALE: Istruiamo i lavoratori!
  # I core paralleli nascono "vuoti". Dobbiamo esportare al loro interno le 
  # variabili e le funzioni esterne che gli serviranno per lavorare.
  # NOTA: Se 'signed_rewiring' usa altre librerie (es. igraph), andranno caricate nei core.
  clusterExport(cl, varlist = c("adjacencyMatrix_toRandomize", 
                                "signed_rewiring", 
                                "random_seeds"), 
                envir = environment())
  
  # 4. Eseguiamo il ciclo in parallelo con parLapply!
  # parLapply restituir√† automaticamente una lista con tutti i risultati
  list_of_networkRandomized = parLapply(cl, 1:number_ofRandomizations, function(i) {
    
    cat(sprintf("\n[Lavoratore Info] Inizio randomizzazione %d di %d...\n", i, length(random_seeds)))
    
    risultato_sicuro = tryCatch({
      
      set.seed(random_seeds[i])
      
      # PER ESTREMA SICUREZZA: Forziamo la matrice a essere una matrice R standard
      # prima di darla in pasto alla funzione di rewiring.
      matrice_base = as.matrix(adjacencyMatrix_toRandomize)
      
      result = signed_rewiring(matrice_base)
      rewired_network = result$rewired_matrix
      
      cat(sprintf("[Lavoratore Info] Randomizzazione %d COMPLETATA con successo!\n", i))
      
      return(list(rewired_network = rewired_network, local_balance_index_rewired = NULL))
      
    }, error = function(condizione_di_errore) {
      cat(sprintf("\n[ERRORE GRAVE] La randomizzazione %d √® fallita. Motivo: %s\n", i, condizione_di_errore$message))
      return(NULL) 
    })
    
    return(risultato_sicuro)
  })
  
  if (save) {
    fileName = paste0(mainFolder, fileSpecification)
    saveRDS(list_of_networkRandomized, file = fileName)
  }
  
  return(list_of_networkRandomized)
}
```


## Randomization keeping 10% of edges (generalized to more than one dataset)
```{r}
library(igraph)
chosenDataset = "2"
upper_threshold_toTest = switch(
	EXPR = chosenDataset, 
	"2" = upper_threshold_matrix_secondDataset[, 2],
	"3" = upper_threshold_matrix_thirdDataset[, 2]
)
lower_threshold_toTest = switch(
	EXPR = chosenDataset,
	"2" = lower_threshold_matrix_secondDataset[, 2],
	"3" = lower_threshold_matrix_thirdDataset[, 2]
)

sign_proportions_specifier = c(95, 90, 85, 80)
number_ofRandomizations = 10
local_balance_index_initialGraphs = list()
list_of_randomizations = list()
fileSpecification0 = paste0("10percentEdgeKeeped_", sign_proportions_specifier,
                            "-", (100 - sign_proportions_specifier), "signProportion")
fileSpecification <- paste0("/completeRandomization_10percentEdgeKeeped_", sign_proportions_specifier,
                            "-", (100 - sign_proportions_specifier), "signProportion")

dataset_and_comparisonPerformed_specifier =
	switch(
		EXPR = chosenDataset,
		"2" = "trainGSE156902/GBM_vs_asymptomaticControls",
		"3" = "trainGSE183635/Glioma_vs_Asymptomatic Controls"
	)
mainFolder = paste0(baseFolder, "FixedWorkflow/", dataset_and_comparisonPerformed_specifier,
	"/new_filtration_on_graph")

for (it_on_sign_proportions in 1:length(sign_proportions_specifier))
{
	if (chosenDataset == "2"){network_toRandomize = geneAnalysis_secondDataset$clone()}
  if (chosenDataset == "3"){network_toRandomize = geneAnalysis_thirdDataset$clone()}
  print(upper_threshold_toTest[it_on_sign_proportions])
  print(lower_threshold_toTest[it_on_sign_proportions])
  network_toRandomize$coexpressions_and_differentialCoexpressions_computation(
    expressions_type = "expressions", 
    upper_threshold = upper_threshold_toTest[it_on_sign_proportions] , lower_threshold = lower_threshold_toTest[it_on_sign_proportions] )
  friendship_like_adjacencyMatrix_toRandomize = network_toRandomize$friendshipLike_adjacencyMatrix
  print(fileSpecification[it_on_sign_proportions],)
  # a = network_toRandomize$trainSet_making(mainFolder, 
  #                                         supplementary_subfolder_specification =
  #                                           fileSpecification0[it_on_sign_proportions], save = FALSE)  
  local_balance_index_initialGraphs[[it_on_sign_proportions]] = 
    network_toRandomize$localBalanceIndex_computation()
  # list_of_randomizations[[it_on_sign_proportions]] = 
  #   multipleGraphRandomization_computing(
  #     adjacencyMatrix_toRandomize = friendship_like_adjacencyMatrix_toRandomize,
  #     mainFolder = mainFolder, fileSpecification = fileSpecification[it_on_sign_proportions], number_ofRandomizations = number_ofRandomizations, save = FALSE)
    list_of_randomizations[[it_on_sign_proportions]] = 
    multipleGraphRandomization_computing_2(
      adjacencyMatrix_toRandomize = friendship_like_adjacencyMatrix_toRandomize,
      mainFolder = mainFolder, 
      fileSpecification = fileSpecification[it_on_sign_proportions], 
      number_ofRandomizations = number_ofRandomizations, 
      save = FALSE)      
      
}

# # Prendiamo la primissima matrice randomizzata per fare un test
# matrice_test <- list_of_randomizations[[1]][[1]]$rewired_network
# 
# # Contiamo quanti 1 e -1 ci sono nell'intera matrice!
# numero_positivi <- sum(matrice_test > 0, na.rm = TRUE)
# numero_negativi <- sum(matrice_test < 0, na.rm = TRUE)
# 
# cat("Archi positivi dopo il rewiring:", numero_positivi, "\n")
# cat("Archi negativi dopo il rewiring:", numero_negativi, "\n")
# cat("Valori NON nulli sulla diagonale:", sum(diag(matrice_test) != 0), "\n")
# 
# # Estraiamo la matrice grezza prima di passarla al rewiring
# matrice_indagine <- as.matrix(friendship_like_adjacencyMatrix_toRandomize)
# 
# cat("\n--- IDENTIKIT DELLA MATRICE ORIGINALE ---\n")
# cat("1. Quanti nodi (righe) ha la rete?:", nrow(matrice_indagine), "\n")
# cat("2. Valori NON nulli sulla diagonale originale:", sum(diag(matrice_indagine) != 0), "\n")
# cat("3. La matrice √® PERFETTAMENTE simmetrica?:", isSymmetric(matrice_indagine), "\n")
# 
# # Contiamo gli archi totali originari per confrontarli
# positivi_originari <- sum(matrice_indagine > 0, na.rm = TRUE)
# negativi_originari <- sum(matrice_indagine < 0, na.rm = TRUE)
# cat("4. Archi positivi totali originari:", positivi_originari, "\n")
# cat("5. Archi negativi totali originari:", negativi_originari, "\n")


for (i in 1:length(list_of_randomizations)) {
  
  # Utilizziamo un secondo ciclo per gli N elementi interni
  for (j in 1:length(list_of_randomizations[[i]])) {
    
    # 1. Accediamo alla matrice corrente
    # Usiamo una variabile temporanea per comodit√† (√® una copia)
    current_matrix <- list_of_randomizations[[i]][[j]]$rewired_network
    
    # 2. Mettiamo a zero la diagonale principale
    diag(current_matrix) <- 0
    
    # 3. Aggiorniamo la matrice nella lista originale con la diagonale pulita
    list_of_randomizations[[i]][[j]]$rewired_network <- current_matrix
    
    # 4. Calcoliamo il Local Balance Index
    # Passiamo la matrice appena pulita alla funzione del tuo oggetto
    list_of_randomizations[[i]][[j]]$local_balance_index <- 
      network_toRandomize$localBalanceIndex_computation(
        friendshipLike_adjacencyMatrix = current_matrix
      )
  }
}


saveRDS(list_of_randomizations, file = paste0(mainFolder, "/list_of_randomizations_10percentEdgeKeeped"))




```

```{r}
library(igraph)
chosenDataset = "2"
upper_threshold_toTest = switch(
	EXPR = chosenDataset, 
	"2" = upper_threshold_matrix_secondDataset[, 1],
	"3" = upper_threshold_matrix_thirdDataset[, 1]
)
lower_threshold_toTest = switch(
	EXPR = chosenDataset,
	"2" = lower_threshold_matrix_secondDataset[, 1],
	"3" = lower_threshold_matrix_thirdDataset[, 1]
)

sign_proportions_specifier = c(95, 90, 85, 80)
number_ofRandomizations = 100
local_balance_index_initialGraphs = list()
list_of_randomizations = list()
fileSpecification0 = paste0("5percentEdgeKeeped_", sign_proportions_specifier,
                            "-", (100 - sign_proportions_specifier), "signProportion")
fileSpecification <- paste0("/completeRandomization_5percentEdgeKeeped_", sign_proportions_specifier,
                            "-", (100 - sign_proportions_specifier), "signProportion")

dataset_and_comparisonPerformed_specifier =
	switch(
		EXPR = chosenDataset,
		"2" = "trainGSE156902/GBM_vs_asymptomaticControls",
		"3" = "trainGSE183635/Glioma_vs_Asymptomatic Controls"
	)
mainFolder = paste0(baseFolder, "FixedWorkflow/", dataset_and_comparisonPerformed_specifier,
	"/new_filtration_on_graph")

for (it_on_sign_proportions in 1:length(sign_proportions_specifier))
{
	if (chosenDataset == "2"){network_toRandomize = geneAnalysis_secondDataset$clone()}
  if (chosenDataset == "3"){network_toRandomize = geneAnalysis_thirdDataset$clone()}
  print(upper_threshold_toTest[it_on_sign_proportions])
  print(lower_threshold_toTest[it_on_sign_proportions])
  network_toRandomize$coexpressions_and_differentialCoexpressions_computation(
    expressions_type = "expressions", 
    upper_threshold = upper_threshold_toTest[it_on_sign_proportions] , lower_threshold = lower_threshold_toTest[it_on_sign_proportions] )
  friendship_like_adjacencyMatrix_toRandomize = network_toRandomize$friendshipLike_adjacencyMatrix
  print(fileSpecification[it_on_sign_proportions],)
  # a = network_toRandomize$trainSet_making(mainFolder, 
  #                                         supplementary_subfolder_specification =
  #                                           fileSpecification0[it_on_sign_proportions], save = FALSE)  
  local_balance_index_initialGraphs[[it_on_sign_proportions]] = 
    network_toRandomize$localBalanceIndex_computation()
  # list_of_randomizations[[it_on_sign_proportions]] =
  #   multipleGraphRandomization_computing(
  #     adjacencyMatrix_toRandomize = friendship_like_adjacencyMatrix_toRandomize,
  #     mainFolder = mainFolder, fileSpecification = fileSpecification[it_on_sign_proportions], number_ofRandomizations = number_ofRandomizations, save = FALSE)
  list_of_randomizations[[it_on_sign_proportions]] = multipleGraphRandomization_computing_2(adjacencyMatrix_toRandomize = friendship_like_adjacencyMatrix_toRandomize,
                                                                                            mainFolder = mainFolder, fileSpecification = fileSpecification[it_on_sign_proportions], 
                                                                                            number_ofRandomizations = number_ofRandomizations, save = FALSE)

}

saveRDS(list_of_randomizations, file = paste0(mainFolder, "/list_of_randomizations_5percentEdgeKeeped"))




```

# Validation

## Some functions 
```{r}
pvaluesShapiroWilk_test <- sapply(reorganized_list, function(vettore) {
  
  # 1. Eseguiamo il test sul singolo vettore
  test <- shapiro.test(vettore)
  
  # 2. Estraiamo e restituiamo solo il p-value (il numero che ci interessa)
  return(test$p.value)
})

# 3. Creiamo una funzione che applichi la tua esatta formula per ogni nome
empirical_pvalues_computation <- function(geneName) {
  
  # Estraiamo local_balance_index_observed per questo specifico nodo
  local_balance_index_observed <- local_balance_index[geneName]
  
  # Estraiamo il vettore degli local_balance_index_randomicInstance (i valori delle N simulazioni) per questo nodo
  local_balance_index_randomicInstance <- matrice_rewired[geneName, ]
  
  # Implementiamo la formula: I(local_balance_index_randomicInstance <= local_balance_index_observed)
  # In R, (local_balance_index_randomicInstance <= local_balance_index_observed) genera un vettore di TRUE/FALSE.
  # La funzione sum() trasforma automaticamente i TRUE in 1 e i FALSE in 0!
  lessThan_or_equal_counts <- sum(local_balance_index_randomicInstance <= local_balance_index_observed, na.rm = TRUE)
  
  # Calcolo finale del p-value (p_i)
  p_i <- (1 + lessThan_or_equal_counts) / (1 + N)
  
  return(p_i)
}

robust_z_computation <- function(obs, rand_matrix) {
  # Calcolo mediana e MAD per riga (ogni riga √® un gene)
  row_medians <- apply(rand_matrix, 1, median)
  row_mads <- apply(rand_matrix, 1, mad) + 0.01 # mad() in R include gi√† la costante 1.4826 di default
  
  # Calcolo Z-score robusto
  # Nota: se MAD √® 0 (distribuzione troppo concentrata), lo Z diventa infinito o NaN.
  z_scores <- (obs - row_medians) / row_mads
  
  return(z_scores)
}

convert_ensembl_to_names <- function(ensembl_ids) {
  # Connessione a Ensembl
  ensembl <- useEnsembl(biomart = "genes", dataset = "hsapiens_gene_ensembl")

  # Filtra gli ID non validi
  valid_ensembl_ids <- ensembl_ids[!is.na(ensembl_ids) & ensembl_ids != ""]

  if (length(valid_ensembl_ids) == 0) {
    message("Nessun ID Ensembl valido fornito.")
    return(data.frame())
  }

  # Mappatura degli ID
  genes <- tryCatch(
    {
      getBM(
        attributes = c(
          "ensembl_gene_id",
          "external_gene_name",
          "entrezgene_id"
        ),
        filters = "ensembl_gene_id",
        values = valid_ensembl_ids,
        mart = ensembl
      )
    },
    error = function(e) {
      message("Errore durante la conversione degli ID Ensembl: ", e$message)
      return(data.frame())
    }
  )

  return(genes)
}



```

## Subplot Generator
```{r}
rm(list_of_randomizations)

fileName = paste0(baseFolder, 
                  "FixedWorkflow/trainGSE183635/Glioma_vs_Asymptomatic Controls/new_filtration_on_graph")
chosen_percentage = "5" 
fileName = 
	switch(
		EXPR = chosen_percentage,
		"5" = paste0(fileName, "/list_of_randomizations_5percentEdgeKeeped"),
		"10" = paste0(fileName, "/list_of_randomizations_10percentEdgeKeeped"),
		"20" = paste0(fileName, "/list_of_randomizations_20percentEdgeKeeped")
	)
list_of_randomizations = readRDS(fileName)

	
upper_threshold_toTest = 
  switch(
    EXPR = chosen_percentage,
    "5" = c(4.874205, 4.446284, 4.210824, 4.041592), 
    "10" =  c(4.358356, 3.956800, 3.714723, 3.541415),
    "20" =  c(4.041592, 3.603861, 3.329947, 3.139381),
  )

lower_threshold_toTest = 
  switch(
    EXPR = chosen_percentage,
    "5" = c(0.085576, 0.081060, 0.076284, 0.071309), 
    "10" =  c(0.183439, 0.173611, 0.163887, 0.154448),
    "20" =  c(0.354658, 0.334811, 0.315913, 0.297164),    
  )

```

```{r}

sign_proportions_specifier = c(95, 90, 85, 80)
list_of_statisticalEvaluation_onLBIStudy = vector("list", 4)
elaborateGeneLists = TRUE
saveGenes = FALSE
gene_from_qValues = TRUE
gene_from_robustz = FALSE

for (singProportionIdentifier in 1:4)
{
	network_toRandomize = geneAnalysis_thirdDataset$clone()
	network_toRandomize$coexpressions_and_differentialCoexpressions_computation(
	  expressions_type = "expressions", 
	  upper_threshold = upper_threshold_toTest[singProportionIdentifier], 
	  lower_threshold = lower_threshold_toTest[singProportionIdentifier] )
	local_balance_index = network_toRandomize$localBalanceIndex_computation(type = "TriangleBased")
	local_balance_index = 
		  local_balance_index[names(local_balance_index) %in%
		                        names(list_of_randomizations[[singProportionIdentifier]][[singProportionIdentifier]]$local_balance_index_rewired)]
		local_balance_index = sort(local_balance_index)
		
		list_of_networkRandomized = list_of_randomizations[[singProportionIdentifier]]
		
		matrix_data <- sapply(list_of_networkRandomized, function(x) {
		  return(x$local_balance_index_rewired)
		})
		reorganized_list <- split(matrix_data, row(matrix_data))
	  resultShapiroWilk_test <- ifelse(pvaluesShapiroWilk_test > 0.05, 1, 0)
	  list_of_statisticalEvaluation_onLBIStudy[[singProportionIdentifier]]$resultShapiroWilk_first100 = resultShapiroWilk_test[1:100]
	  
	  N <- length(list_of_networkRandomized)
		matrice_rewired <- 
			sapply(list_of_networkRandomized, function(elemento_lista) {
				elemento_lista$local_balance_index_rewired})
		nomi_osservati <- names(local_balance_index)
		p_values_raw <- sapply(nomi_osservati, empirical_pvalues_computation)
		list_of_statisticalEvaluation_onLBIStudy[[singProportionIdentifier]]$p_values_raw = p_values_raw[1:100]
		p_values_adjusted <- p.adjust(p_values_raw[1:100], method = "BH")
		p_values_adjusted_test = ifelse(p_values_adjusted < 0.05, 1, 0)
		list_of_statisticalEvaluation_onLBIStudy[[singProportionIdentifier]]$p_values_adjusted = p_values_adjusted
	  
	  desired_order <- names(local_balance_index)
		matrice_rewired <- matrice_rewired[desired_order, ]
		# identical(rownames(matrice_rewired), names(local_balance_index))
		
		plotTitle = paste0(chosen_percentage, "% edge keeped ", 
                   as.character(sign_proportions_specifier[singProportionIdentifier]), "-",
                   as.character(100-sign_proportions_specifier[singProportionIdentifier]),
                   " sign proportion")
		
		robust_z = robust_z_computation(local_balance_index, matrice_rewired)
		list_of_statisticalEvaluation_onLBIStudy[[singProportionIdentifier]]$robust_z = robust_z
	  list_of_statisticalEvaluation_onLBIStudy[[singProportionIdentifier]]$plotTitle = plotTitle
	  
	  if (elaborateGeneLists)
	  {
	    if (gene_from_qValues)
	    {
        genes_underThreshold_first100 = which(p_values_adjusted_test != 0)
        geneSelected_3 <- names(genes_underThreshold_first100)	      
	    }
	    if(gene_from_robustz)
	    {
        robust_z_testResult_2 = ifelse(robust_z <= -1.96, 1, 0)
        robust_z_testResult_2_first100 = robust_z_testResult_2[1:100]
    	  genes_underThreshold_first100 = which(robust_z_testResult_2_first100 != 0)
        geneSelected_3 <- names(genes_underThreshold_first100)	      
	    }
      
      geneName_converted_3 = convert_ensembl_to_names(geneSelected_3)
      correctOrder_3 <- match(geneSelected_3, geneName_converted_3$ensembl_gene_id)
      geneName_converted_3 <- geneName_converted_3[correctOrder_3, ]
      if (any(is.na(correctOrder_3))) {
        warning("Attenzione: alcuni geni nel vettore non sono stati trovati nel dataframe!")
      }
      
      
      list_of_statisticalEvaluation_onLBIStudy[[singProportionIdentifier]]$geneName_allIndexExclusive_first100 = geneName_converted_3

      
  	  if (saveGenes)
  	  {
    	  # robust_z_testResult = ifelse(robust_z >= 1.96 | robust_z <= -1.96, 1, 0)
        # sum(robust_z_testResult)
  
        
        fileTitle_3 = paste0("/", chosen_percentage, "perc_", 
                           as.character(sign_proportions_specifier[singProportionIdentifier]), "-",
                           as.character(100-sign_proportions_specifier[singProportionIdentifier]),
                           "_under2_InFirst100.xlsx")
        write.xlsx(geneName_converted_3, file = paste0(mainFolder, fileTitle_3))	    
          
  	    
  	  }      
	  }
	  


    

}




```

```{r}

loadData = TRUE
if(loadData)
{
  chosen_percentage = "10"

  list_of_statisticalEvaluation_onLBIStudy =
    readRDS(paste0(mainFolder,"/list_of_statisticalEvaluation_onLBIStudy_", chosen_percentage,  "%"))
}



# 1. Prepariamo la griglia 2x2
par(mfrow = c(2, 2))
# mar = c(bottom, left, top, right)
par(mar = c(4.1, 4.1, 3.1, 2.1))


# 2. Iteriamo attraverso i 4 elementi della lista
for (i in 1:4) {
  
  # Estraiamo i dati correnti per chiarezza
  dati_correnti <- list_of_statisticalEvaluation_onLBIStudy[[i]]$robust_z
  titolo_corrente <- list_of_statisticalEvaluation_onLBIStudy[[i]]$plotTitle
  
  # Creiamo il plot seguendo le tue specifiche
  plot(dati_correnti, 
       xlab = "Genes", 
       ylab = "scores", 
       main = titolo_corrente, 
       ylim = c(-45, 5))
  
  # Aggiungiamo la linea orizzontale rossa
  abline(h = -2, col = "red", lwd = 2, lty = 2)
}

# 3. Ripristiniamo la visualizzazione singola
par(mfrow = c(1, 1))


# 1. Prepariamo la griglia 2x2
par(mfrow = c(2, 2))
# mar = c(bottom, left, top, right)
par(mar = c(4.1, 4.1, 3.1, 2.1))


# 2. Iteriamo attraverso i 4 elementi della lista
for (i in 1:4) {
  
  # Estraiamo i dati correnti per chiarezza
  dati_correnti <- list_of_statisticalEvaluation_onLBIStudy[[i]]$robust_z[1:100]
  titolo_corrente <- list_of_statisticalEvaluation_onLBIStudy[[i]]$plotTitle
  
  # Creiamo il plot seguendo le tue specifiche
  plot(dati_correnti, 
       xlab = "Genes", 
       ylab = "scores", 
       main = titolo_corrente, 
       ylim = c(-45, 5))
  
  # Aggiungiamo la linea orizzontale rossa
  abline(h = -2, col = "red", lwd = 2, lty = 2)
}

# 3. Ripristiniamo la visualizzazione singola
par(mfrow = c(1, 1))

#########################################

#1. Prepariamo la griglia 2x2
par(mfrow = c(2, 2))
# mar = c(bottom, left, top, right)
par(mar = c(4.1, 4.1, 3.1, 2.1))

new_titles = paste0(chosen_percentage, "% edges; ",
                    sign_proportions_specifier, ":", 100 - sign_proportions_specifier, 
                    " sign proportion") 

# 2. Iteriamo attraverso i 4 elementi della lista
for (i in 1:4) {
  
  # Estraiamo i dati correnti per chiarezza
  dati_correnti <- list_of_statisticalEvaluation_onLBIStudy[[i]]$p_values_adjusted
  titolo_corrente <- list_of_statisticalEvaluation_onLBIStudy[[i]]$plotTitle
  titolo_corrente = new_titles[i]
  
  
  # Creiamo il plot seguendo le tue specifiche
  plot(dati_correnti,
       log = "y",
       xlab = "Genes", 
       ylab = "q-value",
       pch = 19,
       col = "black",
       main = titolo_corrente,  
       ylim = c(0.001, 1))
  
  # # Aggiungiamo la linea orizzontale rossa
  abline(h = 0.05, col = "red", lwd = 3, lty = 2)
  abline(h = 10^(-3:0), col = "lightgray", lty = "solid")

  # Se vuoi le linee per i multipli (2, 3, 4...) tra una decade e l'altra:
  minor_ticks <- rep(1:9, 5) * 10^rep(-3:-1, each = 9)
  abline(h = minor_ticks, col = "lightgray", lwd = 0.1, lty = "solid")
}



# Creiamo una lista per memorizzare i 4 oggetti grafici
plot_list <- list()

for (i in 1:4) {
  
  # 1. Preparazione dati (come nel tuo codice)
  dati_correnti <- data.frame(
    ShapiroWilk = list_of_statisticalEvaluation_onLBIStudy[[i]]$resultShapiroWilk_first100,
    pValues = list_of_statisticalEvaluation_onLBIStudy[[i]]$p_values_raw < 0.05,
    qValues = list_of_statisticalEvaluation_onLBIStudy[[i]]$p_values_adjusted < 0.05,
    robustZ = (list_of_statisticalEvaluation_onLBIStudy[[i]]$robust_z < -2)[1:100]
  )
  
  # 2. Trasposizione per lo sviluppo ORIZZONTALE
  # t() trasforma il DF 100x3 in una Matrice 3x100
  matrice_plot <- t(as.matrix(dati_correnti) * 1)
  
  titolo_corrente <- list_of_statisticalEvaluation_onLBIStudy[[i]]$plotTitle
  
  # 3. Creazione del plot (senza visualizzarlo subito)
  # Usiamo silent = TRUE per non stampare singolarmente e salviamo il gtable
  p <- pheatmap(matrice_plot, 
                cluster_rows = FALSE,      
                cluster_cols = FALSE,      
                color = c("black", "white"), 
                border_color = "grey60",   
                legend = FALSE,            
                fontsize_row = 8,          # Leggermente pi√Ļ grande per le 3 righe
                fontsize_col = 1,         
                main = titolo_corrente,
                cellwidth = 5,             # Ridotta per far stare 100 geni in orizzontale
                cellheight = 15,           
                silent = TRUE              # Fondamentale per grid.arrange
  )
  
  # Salviamo l'oggetto grafico nella nostra lista
  plot_list[[i]] <- p$gtable
}

# 4. Visualizziamo i 4 subplot in una colonna (4 righe, 1 colonna)
grid.arrange(grobs = plot_list, ncol = 1)

# 1. Prepariamo la griglia 2x2
par(mfrow = c(2, 2))
# mar = c(bottom, left, top, right)
par(mar = c(4.1, 4.1, 3.1, 2.1))


# 2. Iteriamo attraverso i 4 elementi della lista
for (i in 1:4) {
  
  # Estraiamo i dati correnti per chiarezza
  dati_correnti <- list_of_statisticalEvaluation_onLBIStudy[[i]]$robust_z
  titolo_corrente <- list_of_statisticalEvaluation_onLBIStudy[[i]]$plotTitle
  
  # Creiamo il plot seguendo le tue specifiche
  hist(dati_correnti, 
       xlab = "Genes", 
       ylab = "scores", 
       main = titolo_corrente, 
       )
  

}

# 3. Ripristiniamo la visualizzazione singola
par(mfrow = c(1, 1))


```

### Other Graphs
```{r, dpi=100, fig.width=5, fig.height=4, out.width="100%"}
chosen_percentage = "5"
list_of_statisticalEvaluation_onLBIStudy_5 = readRDS(paste0(mainFolder, 
                   "/list_of_statisticalEvaluation_onLBIStudy_", 
                   chosen_percentage,  "%"))

chosen_percentage = "10"
list_of_statisticalEvaluation_onLBIStudy_10 = readRDS(paste0(mainFolder, 
                   "/list_of_statisticalEvaluation_onLBIStudy_", 
                   chosen_percentage,  "%"))

# Combine the two main study lists into one single object containing 8 elements
combined_study_list <- c(list_of_statisticalEvaluation_onLBIStudy_5, 
                         list_of_statisticalEvaluation_onLBIStudy_10)

# Extract the 'external_gene_name' vector from the nested structure of each element
list_of_genes <- lapply(combined_study_list, function(element) {
  return(element$geneName_allIndexExclusive_first100$external_gene_name)
})

# Assign descriptive names to the list elements for better heatmap labeling
# (Assuming 4 elements for 5% and 4 elements for 10% study)
names(list_of_genes) <- c(paste0("5% ", sign_proportions_specifier, "(+)"), 
                          paste0("10% ", sign_proportions_specifier, "(+)"))

# Initialize an empty 8x8 matrix with zeros
num_elements <- length(list_of_genes)
common_gene_matrix <- matrix(0, nrow = num_elements, ncol = num_elements)
common_gene_matrix_normalized = matrix(0, nrow = num_elements, ncol = num_elements)

# Set row and column names for the matrix based on the list names
rownames(common_gene_matrix) <- names(list_of_genes)
colnames(common_gene_matrix) <- names(list_of_genes)

# Fill the matrix by calculating the size of the intersection for each pair
for (i in 1:num_elements) {
  for (j in 1:num_elements) {
    # intersect() finds common strings, length() counts them
    common_gene_matrix[i, j] <- length(intersect(list_of_genes[[i]], 
                                                 list_of_genes[[j]]))
    common_gene_matrix_normalized[i, j] = 
      length(intersect(list_of_genes[[i]], list_of_genes[[j]]))/min(length(list_of_genes[[i]]),length(list_of_genes[[j]]))
  }
}



# Generate the heatmap visualization
pheatmap(common_gene_matrix, 
         display_numbers = TRUE,       # Show the actual count in each cell
         number_format = "%.0f",       # Display counts as integers
         cluster_rows = FALSE,          # Group similar studies together
         cluster_cols = FALSE, 
         color = colorRampPalette(c("white", "orange", "red"))(50),
         main = "Pairwise Gene Overlap Counts Between Configurations Couples",
         angle_col = 45)


rownames(common_gene_matrix_normalized) <- names(list_of_genes)
colnames(common_gene_matrix_normalized) <- names(list_of_genes)
common_gene_matrix_normalized_withNA = common_gene_matrix_normalized
# common_gene_matrix_normalized_withNA[lower.tri(common_gene_matrix_normalized, diag = TRUE)] <- NA
diag(common_gene_matrix_normalized_withNA) = NA

labels_matrix <- matrix("", nrow = nrow(common_gene_matrix_normalized_withNA), ncol = ncol(common_gene_matrix_normalized_withNA))
for (i in 1:nrow(common_gene_matrix_normalized_withNA)) {
  for (j in 1:ncol(common_gene_matrix_normalized_withNA)) {
    if (!is.na(common_gene_matrix_normalized_withNA[i, j])) {
      # Formattiamo il numero (es. 2 decimali)
      labels_matrix[i, j] <- sprintf("%.2f", common_gene_matrix_normalized_withNA[i, j])
    }
  }
}

# Generate the heatmap visualization (normalized version)
pheatmap(common_gene_matrix_normalized_withNA, 
         display_numbers = labels_matrix,       # Show the actual count in each cell
         cluster_rows = FALSE,          # Group similar studies together
         cluster_cols = FALSE, 
         color = colorRampPalette(c("white", "orange", "red"))(50),
         
         na_col = "grey10",              # Colora i NA di nero
         number_format = "%.2f",        # Formato per i numeri (es. 2 decimali)
         
         main = "Pairwise Gene Overlap Fractions Between Configurations Cuples",
         angle_col = 45)


# 1. Flatten the list of lists into a single vector of all genes found
# We use unique() inside lapply to ensure each gene is counted only once per list
unique_genes_per_list <- lapply(list_of_genes, unique)
all_genes_combined <- unlist(unique_genes_per_list)

# 2. Create a frequency table (Frequency of each gene across the 8 lists)
gene_frequency_counts <- table(all_genes_combined)

# 3. Convert the table to a data frame for easier manipulation
gene_frequency_df <- as.data.frame(gene_frequency_counts)
colnames(gene_frequency_df) <- c("Gene_Name", "Occurrence_Count")

# 4. Sort the data frame by frequency in descending order
gene_frequency_sorted <- gene_frequency_df[order(-gene_frequency_df$Occurrence_Count), ]

# 1. Select the Top 25 most frequent genes
num_ofTopGenes_identified = 50
topN_genes_identified <- head(gene_frequency_sorted, num_ofTopGenes_identified)

par(mfrow = c(1, 1))
# 2. Create the Bar Plot
# Adjust margins to fit long gene names if necessary
par(mar = c(8, 4, 4, 2)) 

barplot_heights <- topN_genes_identified$Occurrence_Count
gene_labels <- topN_genes_identified$Gene_Name

barplot_title = paste0("Top ", num_ofTopGenes_identified, 
                       " Most Frequent Genes Across Configurations")
# Draw the barplot
bp <- barplot(barplot_heights, 
              main = barplot_title,
              ylab = "Number of Lists (out of 8)",
              col = "steelblue",
              names.arg = "", # We will add labels manually for better control
              ylim = c(0, 8))

# Add the gene names on the x-axis with 45-degree rotation
text(x = bp, 
     y = -0.2, 
     labels = gene_labels, 
     srt = 45, 
     adj = 1, 
     xpd = TRUE, 
     cex = 0.8)

# Add a horizontal grid for better readability
abline(h = 1:8, col = "gray", lty = "dotted")


# Draw the barplot
bp <- barplot(gene_frequency_sorted$Occurrence_Count, 
              main = "Genes across studies",
              ylab = "Number of Lists (out of 8)",
              col = "steelblue",
              names.arg = "", # We will add labels manually for better control
              ylim = c(0, 8))

# Add the gene names on the x-axis with 45-degree rotation
text(x = bp, 
     y = -0.2, 
     labels = gene_frequency_sorted$Gene_Name, 
     srt = 45, 
     adj = 1, 
     xpd = TRUE, 
     cex = 0.3)

# Add a horizontal grid for better readability
abline(h = 1:8, col = "gray", lty = "dotted")




```



